【裁判字號】    97,勞簡上,20
【裁判日期】    971226
【裁判案由】    給付退休金
【裁判全文】
臺灣臺中地方法院民事判決            97年勞簡上字第20號
上  訴  人  羅馬假期汽車旅館有限公司
法定代理人  甲○○
訴訟代理人  丁○○
被上訴人    乙○○
訴訟代理人  丙○○
上當事人間請求給付退休金等事件，上訴人對中華民國97年9月
25日本院台中簡易庭97年度中勞簡字第15號第一審判決提起上訴
，並聲請就關於假執行之上訴先為辯論及裁判，本院於97年12
月19日就假執行之上訴部分言詞辯論終結，判決如下：
    主    文
原判決所命之給付，如上訴人以新臺幣參拾陸萬柒仟壹佰參拾元
為被上訴人供擔保，得免為假執行。
    事實及理由
一、上訴人主張：兩造間給付退休金等事件，經本院台中簡易庭
    9７度中勞簡字第15號於民國96年9月25日判決上訴人部分敗
    訴，並宣告得假執行，被上訴人即持該判決聲請強制執行，
    現由本院97年度執字第82427號給付退休金事件受理中。上
    訴人在原審審理時因漏未聲請願供擔保免為假執行，致原審
    判決主文未諭知上訴人供擔保後，得免為假執行。系爭查封
    標的氣冷式冰水機組現仍由上訴人使用中，若經拍賣，恐受
    不能回復之損害，且上訴人對於原審判決業已提起上訴，上
    訴人願供擔保，請准為假執行之宣告，請求就假執行部分先
    為判決，以免上訴人因強制執行拍賣後，受有不能回復之損
    害等語，並聲明：原判決不利於上訴人部分，上訴人願供擔
    保，請准免為假執行。
二、被上訴人則以：就原審判決執行法院已定期於98年1月8日為
    假執行，上訴人所為上開聲請應予駁回。並聲明：上訴人免
    為假執行之聲請駁回。
三、本院之判斷
（一）按法院得依聲請或依職權，宣告被告預供擔保，或將請求
      之標的物提存而免為假執行；依前項規定預供擔保或提存
      而免為假執行，應於執行標的物拍定、變賣或物之交付前
      為之；又第二審法院應依聲請，就關於假執行之上訴，先
      為辯論及裁判，民事訴訟法第392條第2項、第3項、第455
      條分別定有明文。本件上訴人雖未於原審陳明願供擔保請
      求免為假執行，惟依前揭規定，上訴人仍得於提起上訴時
      ，聲請第二審法院即本院為此宣告，並得聲請就此部分先
      為辯論及裁判。又原審為上訴人敗訴之判決，並依職權宣
      告假執行後，被上訴人即執原審判決向本院民事執行處聲
      請假執行，經本院97年度執字第82427號給付退休金執行
      事件執行中，該事件於97年11月7日查封上訴人所有氣冷
      式冰水機組乙件，並定期於98年1月8日拍賣，尚未強制執
      行終結等情，經調閱該執行卷查明屬實，並有調卷影印之
      該執行事件卷在卷可憑，是上訴人聲請供擔保免為假執行
      ，並聲請就此先為辯論及裁判，核與前開規定相符，應予
      准許。
（二）按於判決確定前，因免為假執行所提供之擔保，係擔保因
      免為假執行所受之損害。本院審酌原審係判決上訴人應給
      付被上訴人退休金新台幣 (下同)367,130 元整，是上訴
      人因免於強制執行致被上訴人所受之損害，應為前揭需給
      付之退休金367130元整，而不及於其他。
（三）綜上所述，上訴人就原判決命其給付陳明願供擔保，請准
      宣告免為假執行，核無不合，爰酌定如主文所示之擔保金
      額准許之。
四、本件係屬中間判決，無庸就訴訟費用之負擔予以裁判，併此
    敘明。
五、據上論結，本件假執行之上訴為有理由，依民事訴訟法第43
    6條之1第3項、第455條、第450條、第463條、第392條第2項
    ，判決如主文。
中    華    民    國    97    年    12    月    26   日
                  民事第一庭  審判長法  官  張瑞蘭
                                    法  官  卓進仕
                                    法  官  陳學德
上正本證明與原本無異。
本判決不得上訴。
中    華    民    國    97    年    12    月    26   日
                                書記官


司法院資訊處製作；財團法人民間司法改革基金會備份。
